【裁判字號】    92,易,735
【裁判日期】    920502
【裁判案由】    竊盜
【裁判全文】
臺灣高雄地方法院刑事判決                          九十二年度易字第七三五號
    公  訴  人  臺灣高雄地方法院檢察署檢察官
    被      告  甲○○
右列被告因竊盜案件，經檢察官提起公訴（九十二年度偵字第一八七七號、第二五四
六號），及移
    主  文
甲○○連續竊盜，累犯，處有期徒刑陸月，如易科罰金，以參佰元折算壹日。
    事  實
一、甲○○曾因違反肅清煙毒條例案件，經法院判處有期徒刑三年六月確定，於八十
    七年十一月二十五日因縮短刑期假釋出監，於八十九年二月二十三日縮刑期滿執
    行完畢。詎仍不悔改，仍意圖為自己不法之所有，並基於概括之犯意，先後為左
    列之竊盜行為：
（一）於九十二年一月十一日二十二時五十分許，獨自一人騎乘車牌ＺＪＮ—三六七
      號輕機車，前往位於高雄市○鎮區○○路二三八號旁為丙○○所有之置物場圍
      牆旁，徒手竊取丙○○所有放置於該處之日本新瀉牌引擎零件，計有噴射泵浦
      三台、噴油咀總成一組、吸（排）氣弁腕及軸仕組二組【價值新台幣（下同）
      約六萬元】，得手後已將上開零件搬至機車腳踏板上，而置於自己之實力支配
      下，正欲將上開零件載往他處變賣時，即為丙○○當場發現，旋即報警前往處
      理而查獲上情。
（二）復承上開犯意，於同年月二十二日十三時三十分許，騎乘前開輕機車，前往高
      雄市前鎮區○○○路四號新系統物流股份有限公司園區內之工務所，並侵入該
      工務所之二樓（侵入住宅未據告訴），徒手竊取為互助營造股份有限公司所有
      ，現委由新系統物流股份有限公司看管之消防水管一支（價值二千四百元），
      惟其正將該消防水管自二樓工務所屋內，搬移至二樓走道時，而尚未置於自己
      2 之實力支配之下，即為負責管理上開物品之新系統物流股份有限公司協理黃
      鍾昌當場發現，並報警逮獲甲○○，致未得逞。
（三）另再承上開犯意，於九十二年二月十九日七時二十分許，又再度騎乘前開機車
      ，前往丙○○所有之前開置物場圍牆旁，徒手竊取丙○○所有置放於該處之漁
      船用冷凍機冷媒高壓管七支（長二‧五公尺）新瀉Ｍ１８搖臂軸一支、野馬６
      ＭＡ搖臂吸排組一組、野馬６ＭＡ活塞肖一支、野馬６ＭＡ渦輪過給機冷卻水
      管一支（價值約一萬元），得手後即騎乘機車帶同上開高壓管等物前往高雄市
      前鎮區○○路十七號資源回收場前正欲變賣時，即為已發現上情之丙○○報警
      當場查獲，因而得知上情。
二、案經高雄市政府警察局前鎮分局移送臺灣高雄地方法院檢察署檢察官偵查起訴及
    移送併辦。
    理  由
一、右揭犯罪事實，已據被告甲○○於本院審理時坦承不諱，而上開犯罪事實所載之
    引擎零件、消防水管及高壓管等物於上開時間、地點失竊之事實，亦據證人即被
    害人丙○○及目擊證人乙○○二人分別於警詢及本院審理時陳明在卷，並有贓物
    認領保管收據及扣押筆錄各三份、失竊物品照片三幀在卷可佐，綜上以觀，本件
    事證己屬明確，被告犯行已堪認定。
二、核被告所為事實欄（一）（三）之犯行，係犯刑法第三百二十條一項之普通竊盜
    罪，事實欄（二）被告已著手竊盜行為而未能取得財物，係犯同法第三百二十條
    第三項、第一項之普通竊盜未遂罪。被告所為三次竊盜行為，時間緊接，所犯罪
    名相同，顯係出於概括之犯意為之，為連續犯，應依刑法第五十六條之規定論以
    竊盜既遂罪一罪，並加重其刑。公訴人雖僅就事實欄（一）、（二）項部分之犯
    行提起公訴，然檢察官就犯罪事實一部起訴者，其效力及於全部，本件被告關於
    事實欄（三）之犯罪事實，與前揭論罪科刑之部分，有連續犯之關係，為裁判上
    一罪，已如前述，本院自應一併加以裁判。再被告曾因違反肅清煙毒條例案件，
    經法院判處有期徒刑三年六月確定，於八十七年十一月二十五日因縮短刑期假釋
    出監，於八十九年二月二十三日縮刑期滿執行完畢，有臺灣高等法院被告全國前
    案紀錄表及臺灣高雄地方法院檢察署刑案資料查註紀錄表各一份在卷可稽，其於
    五年內再犯本刑有期徒刑以上之罪，為累犯，爰依刑法第四十七條之規定，遞加
    重其刑。爰審酌被告正值壯年，不思循正當途徑獲取財富，竟以上開方式行竊，
    對社會危害非輕，且於事實欄（一）所示之犯行為警查獲並獲交保後，復再行實
    施事實欄（二）之竊盜犯行，再為警查獲並經檢察官飭回後，復再度至同事實欄
    （一）之地點行竊，顯見其毫無警惕之心，本應重懲，惟考量其於犯後已全然坦
    承犯行，並表悔意，而第一次、三次行竊財物已為被害人領回、第二次行竊財物
    並未得手，並其智識程度、犯罪目的等一切情狀，量處如主文所示之刑，並諭知
    易科罰金之折算標準，以示懲儆。
據上論斷，應依刑事訴訟法第二百九十九條第一項前段，刑法第五十六條、第三百二
十條第一項、第三項、第四十一條第一項、第四十七條，罰金罰鍰提高標準條例第一
條前段、第二條，判決如主文。
本案經檢察官楊慶瑞到庭執行職務。
中      華      民      國      九十二      年      五      月    二    日
                                  臺灣高雄地方法院刑事第三庭
                                      法  官  楊  宗  翰
右正本證明與原本無異。
如不服本判決，應於判決送達後十日內，向本院提出上訴狀。
                                      書記官  陳  怡  真
中      華      民      國      九十二      年      五      月    五    日
附錄法條：
中華民國刑法第三百二十條
意圖為自己或第三人不法之所有，而竊取他人之動產者，為竊盜罪，處五
年以下有期徒刑、拘役或五百元以下罰金。
意圖為自己或第三人不法之利益，而竊佔他人之不動產者，依前項之規定
處斷。
前二項之未遂犯罰之。


司法院資訊處製作；財團法人民間司法改革基金會備份。
